【裁判字號】    92,交抗,281
【裁判日期】    920422
【裁判案由】    聲明異議
【裁判全文】
臺灣高等法院臺中分院刑事裁定          九十二年度交抗字第二八一號
    抗  告  人
    即受處分人    甲○○
右列抗告人因違反道路交通管理處罰條例案件，不服臺灣台中地方法院中華民國九十
二年三月十日裁定（九十一年度交聲字第八二六號）提起抗告，本院裁定如左：
    主    文
抗告駁回。
    理    由
一、原裁定意旨略以：
（一）原處分機關略以：本案係台中市警察局第二分局舉發受處分人甲○○駕駛車號
      Ａ７─４６７５號自小客車於九十一年九月四日十八時四十三分許，在台中市
      ○○路與天津路口處，因「經測酒精濃度超過標準，測試值為○˙八○Ｍ／Ｌ
      」違規，該所遂於九十一年九月二十日以中監違字第裁六○─ＧＢ00000
      00號裁決書，裁處罰鍰新台幣四萬九千五百元整，並吊扣駕駛執照十二個月
      ，逾期則依裁決書處罰主文規定裁處，於法並無不合等語。
（二）本件異議人即受處分人甲○○則以：異議人乘坐黃邦男所駕駛之Ａ７－４６７
      ５號自小客車於前揭時、地與案外人蘇美月發生車禍，異議人隨即主動請立人
      派出所警員前來調處，惟該警員未經查證，一口咬定異議人為駕駛人並強行施
      以酒測後以酒精濃度超過標準值為由掣開舉發通知單一紙，該舉發實有違誤，
      爰聲明異議云云。
（三）按汽車駕駛人，駕駛汽車經測試檢定酒精濃度超過規定標準者，處新臺幣一萬
      五千元以上六萬元以下罰鍰，並當場禁止其駕駛及吊扣其駕駛執照一年，因而
      肇事致人受傷者，並吊扣其駕駛執照二十四個月道路交通管理處罰條例第三十
      五條第一項定有定明文。復依違反道路交通管理事件統一裁罰標準表，駕駛人
      駕駛小刑車酒精濃度超過○˙五五毫克以上肇事致人受傷，未逾期者，處罰鍰
      新台幣四萬九千五百元整，吊銷駕駛執照，並吊扣駕駛執照二十四個月。本件
      受處分人甲○○於九十一年九月四日十八時四十三分許，駕駛車號Ａ７─４６
      ７５號自小客車，在台中市○○路與天津路口處，因與案外人蘇美月所騎乘之
      ＳＴＲ－１８９號輕機車發生擦撞引起糾紛，為立人派出所員警帶回派出所內
      施以酒精濃度測試，測得酒精濃度測試值高達○˙八○Ｍ／Ｌ，原舉發機關遂
      掣開中市警交字第ＧＢ0000000號舉發違反道路交通管理事件通知單一
      紙等情，有該舉發通知單、交通部公路局台中區監理所裁決書、台灣台中地方
      法院檢察署九十一年度偵字第一七五八五號起訴書、酒精濃度測試單據等在卷
      可佐。雖異議人辯稱：駕駛肇事之Ａ７－４６７５號自小客車者為黃邦男，而
      舉發警員未經查證，一口咬定受處分人為駕駛人並強行施以酒測云云，惟經調
      閱本院九十一年度交易字第五四六號甲○○被訴公共危險案件全卷，該案證人
      蘇美月證稱：「在陜西路上被甲○○開車從後面追撞，... 我馬上停車，...
      我停著回頭看他，車內有一位女駕駛，男生坐在駕駛座的旁邊。女駕駛馬上從
      駕駛座下車，不讓我走，說我撞到她的車」等語（見九十一年九月十九日偵訊
      筆錄），已明確指述異議人即為車禍發生時之駕駛人。另異議人所舉證人黃邦
      男雖於偵查中稱該車係伊所駕駛，惟黃邦男辯稱發生車禍時因為左邊車很多，
      故跨越駕駛座由右前座車門下車，若如黃邦男所辯左邊車輛眾多，甲○○如何
      能聽從黃邦男指示順利從左後座開門下車？況異議人於警訊中均未辯稱車輛係
      黃邦男所駕駛一節，已顯違常理，故黃邦男於事後所稱顯屬迴護異議人之詞，
      尚難採信。次查，甲○○所舉之另一證人廖金波雖證稱與甲○○、黃邦男等人
      於九十一年九月四日下午四時許至ＫＴＶ消費，於離去時見黃邦男開車載甲○
      ○及另一女子，然廖金波卻表示不知道甲○○係坐在前座或後座，此非但與常
      理有違，縱屬真實，亦難證明黃邦男亦為車禍發生時之駕駛人。且異議人因酒
      醉駕車，業經本院以九十一年度交易字第五四六號判決判處有期徒刑二月在案
      ，亦經本院調閱該案卷核閱屬實，綜上所述，異議人於前揭時、地違規事實，
      可以認定。從而，受處分人既有前揭違規行為，原處分機關據以援引上開規定
      ，裁處受處分人罰鍰新台幣四萬九千五百元整，並吊扣駕駛執照十二個月，逾
      期則依裁決書處罰主文規定裁處，並無不當。本件異議為無理由，應予駁回。
二、抗告意旨略以：本件抗告人並非汽車駕駛人，抗告人乘坐黃邦男所駕駛之Ａ７－
    ４６７５號自小客車於前揭時、地與案外人蘇美月發生車禍，抗告人隨即主動請
    立人派出所警員前來調處，並非該警員發現，且抗告人找警員處理時，已下車甚
    久，該警員即證人曾江烽不可能目擊抗告人有無駕車，再者，證人蘇美月僅稱抗
    告人係從駕駛座之方向下車，然究係由駕駛座或係駕駛座後方之位置下車，其無
    法確認，且證人蘇美月位於汽車前方，按其相對位置實無法目睹抗告人下車時之
    位置，故本案實難以未目擊抗告人有無駕車行為之警員或蘇美月之證詞，為不利
    抗告人之認定，且證人黃邦男已證明其係駕駛人，復參酌抗告人、黃邦男與蘇美
    月之和解書，內容亦載明：「黃邦男所駕Ａ７－４６７５號自小客車˙˙˙」，
    益證抗告人既非案發時之駕駛人，自不該當道路交通管理處罰條例之汽車駕駛人
    ，為此提起抗告，請求撤銷原裁定云云。
三、經查：本案經本院審理結果，認原裁定法院以抗告人甲○○違反道路交通管理處
    罰條例之事證明確，而予駁回抗告人之聲明異議，並無違誤，抗告人抗告意旨仍
    執前詞，以其並非本件汽車駕駛人等語，指摘原裁定不當，惟抗告人前揭所辯，
    原審已詳加敘明不足採之理由，經核並無不合，本件抗告意旨猶執前詞恣意指摘
    原裁定不當，為無理由，應予駁回。
四、據上論結，應依道路交通案件處理辦理辦法第二十六條，刑事訴訟法第四百十二
    條，裁定如主文。
中      華      民      國      九十二   年       四      月    二十二  日
                                    臺灣高等法院臺中分院刑事第三庭
                                          審判長法  官  陳  朱  貴
                                                法  官  廖  柏  基
                                                法  官  劉  連  星
右正本證明與原本無異。
不得再抗告。
                                                書記官  李  妍  嬅
中      華      民      國      九十二   年       四      月    二十二  日
                                                                        Ｉ


司法院資訊處製作；財團法人民間司法改革基金會備份。
